臺灣臺北地方法院刑事裁定　
111年度聲字第1518號
聲明異議人
即  受刑人  劉勝笛



上列聲明異議人即受刑人因竊盜等案件，對於臺灣臺北地方檢察
署檢察官執行指揮（111年度執聲他第486號）聲明異議，本院裁
定如下：
    主  文
聲明異議駁回。
    理  由
一、聲請意旨略以：聲明異議人即受刑人甲○○因竊盜等案件，分
    別經本院及臺灣臺中地方法院（下稱臺中地院）、臺灣高等
    法院臺中分院（下稱臺中高分院）判處徒刑確定，並經本院
    以103年度聲字第1477號、臺中地院以106年度聲字第2305號
    裁定定其應執行刑確定（詳如附表一、二）。附表一及附表
    二編號4至7所示之案件符合數罪併罰要件，受刑人據此向臺
    灣臺北地方檢察署（下稱臺北地檢署）檢察官聲請合併定應
    執行刑，檢察官卻以不符要件而駁回聲請，爰依刑事訴訟法
    第484條規定聲明異議等語。
二、按裁判確定前犯數罪者，併合處罰之；數罪併罰，有二裁判
    以上者，依第51條之規定，定其應執行之刑，刑法第50條第
    1項前段、第53條分別定有明文。又被告所犯數罪有二裁判
    以上時，其所犯各罪是否合於數罪併罰規定，應以各裁判中
    最初判決確定者為基準，凡在該裁判確定前所犯之各罪，均
    應依刑法第50條、第51條規定，定其應執行之刑。數罪併罰
    案件之實體裁判確定後，即生實質之確定力，除因增加經另
    案判決確定合於數罪併罰之其他犯罪，或原定應執行刑之數
    罪中有部分犯罪，因非常上訴、再審程序而經撤銷改判，或
    有赦免、減刑等情形，致原裁判定刑之基礎已經變動，或其
    他客觀上有責罰顯不相當之特殊情形，為維護極重要之公共
    利益，而有另定應執行刑之必要者外，法院應受原確定裁定
    實質確定力之拘束。已經定應執行刑確定之各罪，除上開例
    外情形外，法院再就該各罪之全部或部分重複定其應執行刑
    ，前、後二裁定對於同一宣告刑重複定刑，行為人顯有因同
    一行為遭受雙重處罰之危險，自均屬違反一事不再理原則，
    不以定刑之各罪範圍全部相同者為限（最高法院刑事大法庭
    110年度台抗大字第489號裁定意旨參照）。另按裁判確定前
    犯數罪者，併合處罰之；數罪併罰，有二裁判以上者，依第
    51條之規定，定其應執行之刑，刑法第50條、第53條分別定
    有明文。又刑事訴訟法第477條第1項規定，應依刑法第50條
    、第53條規定定其應執行之刑者，由該案犯罪事實最後判決
    之法院之檢察官，聲請該法院裁定之。而不告不理為訴訟上
    之原則，定應執行刑之裁定亦同，法院於受理定應執行刑之
    案件時，應受聲請人聲請範圍之限制，不得就未受請求之事
    項予以審酌。是檢察官聲請定應執行刑之案件，法院應僅就
    檢察官所聲請定應執行刑之各罪予以審核，縱被告另犯未經
    檢察官聲請定刑之他罪，而原聲請定應執行刑之各罪，其犯
    罪日期部分在被告另犯之他罪判決確定後，亦僅屬檢察官是
    否得再就該他罪聲請原法院裁定更定應執行刑之問題，與判
    斷檢察官原聲請定應執行刑之案件是否合法無關（最高法院
    98年度台抗字第751號、98年度台抗字第623號、98年度台非
    字第6號、106年度台抗字第865號裁定意旨參照）。
三、經查：
　㈠本件受刑人所犯如附表一、二所示各罪，分別經附表一、二
    所示之法院判處如附表一、二所示之刑，且分別經本院以10
    3年度聲字第1477號裁定定應執行有期徒刑8年3月，以及臺
    中地院以106年度聲字第2305號裁定定應執行有期徒刑26年6
    月，並均確定在案，有上開裁定、臺灣高等法院被告前案紀
    錄表附卷可稽。檢察官依上開確定裁定依法指揮執行，實無
    任何違法或不當之處。
　㈡附表一、二所示各罪既均上開裁定定應應執行刑確定，即生
    實質之確定力，又無因非常上訴、再審程序而撤銷改判，或
    有赦免、減刑，更定其刑等情形，致原裁定之基礎變動而有
    另定應執行刑之必要，依前開說明意旨，無由任意將附表二
    編號4至7部分抽出，另與附表一所示之罪合併定應執行刑，
    否則已有違一事不再理原則。從而，臺北地檢署檢察官以此
    駁回受刑人之聲請，尚無違法或不當之處。本件受刑人聲明
    異議為無理由，應予駁回。
四、依刑事訴訟法第486條規定，裁定如主文。　　
中　　華　　民　　國　　111 　年　　9 　　月　　13　　日
　　　　　　　　　刑事第二庭    法　官　黃靖崴
以上正本證明與原本無異。
如不服本裁定，應於裁定送達後5日內向本院提出抗告狀。因疫
情而遲誤不變期間，得向法院聲請回復原狀。
                                書記官  阮弘毅
中　　華　　民　　國　　111 　年　　9 　　月　　14　　日
附表一：（本院103年度聲字第1477號裁定附表）
編　　　　　號  1 2 3 罪　　　　　名  竊盜 槍砲彈藥刀械管制條例 殺人未遂 宣　　告　　刑  有期徒刑4月 有期徒刑5年6月 有期徒刑7年 犯　罪　日　期  101年4月17日 101年2、3月間某日 101年4月17日 偵查(自訴)機關 年　度　案　號  臺北地檢101年度偵字第9294號 臺北地檢101年度偵字第9294號 臺北地檢101年度偵字第9294號 最　後 事實審 法　　院 臺北地院 臺北地院 臺北地院  案　　號 101年度訴字第476號 101年度訴字第476號 101年度訴字第476號  判決日期 102年12月30日 102年12月30日 102年12月30日 確　定 判　決 法　　院 臺北地院 臺北地院 臺北地院  案　　號 101年度訴字第476號 101年度訴字第476號 101年度訴字第476號  判決日期 103年3月26日（撤回上訴） 103年3月26日（撤回上訴） 103年3月26日（撤回上訴） 
附表二：（臺中地院106年度聲字第2305號裁定附表）
編　　　　　號  1 2 3 罪　　　　　名  毒品危害防制條例販賣第二級毒品罪 毒品危害防制條例販賣第二級毒品罪 毒品危害防制條例販賣第二級毒品罪 宣　　告　　刑  有期徒刑3年8月（共4次） 有期徒刑2年2月（共11次） 有期徒刑7年8月（共46次） 犯　罪　日　期  98年10月30日（3次）及同年11月12日 98年9月25日（2次）及同年月28、29、30日及同年10月3、4、5、6、11、25日 98年7月15日及同年8月15日、同年9月26（2次）、27、28（3次）、29（3次）、30日（3次）及同年10月1（3次）、2、3（3次）、4、5（3次）、6（3次）、7、9、10（3次）、12、14（4次）、16（3次）、18、19、21、22日及同年11月19日 偵查(自訴)機關 年　度　案　號  臺中地檢99年度偵字第2488、2489、2491、2492、2493號、99年度少偵字第16號 臺中地檢98年度偵字第29845、99年度偵字第729、2490號 臺中地檢98年度偵字第29845、99年度偵字第729、2490號 最　後 事實審 法　　院 臺中高分院 臺中高分院 臺中高分院  案　　號 100年度上訴字第641號 100年度上訴字第280號 100年度上訴字第280號  判決日期 100年05月26日 100年06月08日 100年06月08日 確　定 判　決 法　　院 最高法院 最高法院 最高法院  案　　號 100年度台上字第4977號 100年度台上字第6293號 100年度台上字第6293號  判決日期 100年09月15日 100年11月17日 100年11月17日 
編　　　　　號  4 5 6 罪　　　　　名  毒品危害防制條例販賣第三級毒品罪 毒品危害防制條例販賣第三級毒品罪 毒品危害防制條例販賣第三級毒品罪 宣　　告　　刑  有期徒刑6年 有期徒刑5年10月 有期徒刑6年2月 犯　罪　日　期  98年11月19日 98年11月17日 98年11月20日 偵查(自訴)機關 年　度　案　號  臺中地檢100年度偵字第3968號 臺中地檢100年度偵字第3968號 臺中地檢100年度偵字第3968號 最　後 事實審 法　　院 臺中高分院 臺中高分院 臺中高分院  案　　號 101年度上更一字第65號 101年度上更一字第65號 101年度上更一字第65號  判決日期 101年12月13日 101年12月13日 101年12月13日 確　定 判　決 法　　院 最高法院 最高法院 最高法院  案　　號 102年度台上字第945號 102年度台上字第945號 102年度台上字第945號  判決日期 102年03月07日 102年03月07日 102年03月07日 

編　　　　　號  7   罪　　　　　名  偽造有價證券   宣　　告　　刑  有期徒刑3年8月   犯　罪　日　期  100年06月29日至100年07月07日   偵查(自訴)機關 年　度　案　號  臺中地檢102年度偵字第14083號   最　後 事實審 法　　院 臺中地院    案　　號 103年度訴字第824號    判決日期 104年05月19日   確　定 判　決 法　　院 臺中地院    案　　號 103年度訴字第824號    判決日期 104年06月15日